# 求助，软件开发企业的研发费审计

提问人：jasonxwj 时间：2016-10-13 15:03:14
求助：由于软件开发企业，由于涉及研发费加计扣除。想问下，在审计过程中，如何区分是为生产软件而进行的研发活动（进成本），还是单纯的研发（进管理费用）。由于税务局要求，研发费加计扣除必须计入管理费用。请大神们指点～～

回答人：chenyiwei
一般掌握的原则是： 1 、根据用户需求定制开发的专用软件，按劳务合同模式处理，相关开发成本先计入劳务成本，在开发期间按“提供劳务模式”确认收入，并将开发成本结转营业成本。 2 、通用软件（企业内部自行研发项目，即先有产品，再有用户和合同），其研发支出按《企业会计准则第 6 号——无形资产》的规定处理，根据该准则第九条规定判断是资本化还是费用化，费用化的研发支出计入当期管理费用。

提问人：jasonxwj 时间：2016-10-13 21:08:32
谢谢陈版主的快速回复。追问一个问题：针对第二条原则，这个企业研发的通用软件，是为企业自己的未来软件研发所编制的小程序。企业为了研发费加计扣除，准备了相关立项文件（目前为草稿，准备向商务部备案），用户是企业自己，没有相关其他合同。是否仍可以适用第二条原则？

回答人：chenyiwei
我理解会计核算中仍可运用第二条原则。